# 求助各位前辈，以摊余成本计量的金融资产交易费用摊销处理

提问人：tangtian1996 时间：2019-01-14 14:25:12
假设审计工作中被审计单位委托贷款 100 万，每期收借款单位利息 10 万，同时每月支付财务托管公司托管费 1000 元，假设托管费折现到当期为 1万元，请问该笔托管费怎么处理？是放财务费用还是冲投资收益？

回答人：chenyiwei
这部分托管费不是构成金融资产初始计量金额组成部分的 “初始直接费用”，而应在发生时再予以确认（费用化，可直接冲减投资收益）。